臺灣高等法院臺中分院刑事判決
上　訴　人
即　被　告　甲○○　男　27歲.
選任辯護人　林期律師
右上訴人因毒品危害防制條例等案件，不服臺灣彰化地方法院９
３年度訴字第１４３７七號中華民國９４年２月１５日第一審判
決（起訴案號：臺灣彰化地方法院檢察署９３年度偵字第３８７
８、５２１８號），提起上訴，本院判決如左：
    主  文
原判決關於甲○○部分撤銷。
甲○○共同連續販賣第一級毒品，處有期徒刑拾貳年。扣案之門
號0000000000號行動電話壹具（含ＳＩＭ卡壹張）沒
收；因販賣第一級毒品所得新臺幣貳拾萬貳仟元沒收之，如全部
或一部不能沒收時，以其財產抵償之。
    事  實
一、甲○○明知海洛因業經公告列為毒品危害防制條例第二條第
    二項第一款之第一級毒品，不得持有、施用、運輸及販賣，
    竟基於販賣第一級毒品海洛因營利之概括犯意，或與乙○○
    （共同被告，業經原審判處有期徒刑拾貳年確定）、吳慶昌
    （綽號北京，由檢察官另案偵查中）共同，或為單獨，而先
    後為：
（一）緣乙○○於民國（下同）９３年４月１日前往大陸東莞，
      由吳慶昌交付重約９０公克之海洛因，並指示乙○○返臺
      後將該海洛因以新台幣（下同）２０萬元價格販賣予陳同
      育（綽號「醜育」或「帥哥」，亦由檢察官另案偵查中）
      ，且約定事成後給付乙○○兩萬元之報酬，乙○○即於同
      年月七日將上開海洛因置於夾鏈袋內後放到塑膠袋內，夾
      藏於腰際間，搭機私運入境，乙○○於同日下午３時許返
      抵臺灣後，甲○○明知此情，竟基於共同販賣海洛因營利
      之犯意聯絡，與乙○○約在彰化縣彰化市○○○○○路中
      華西路交流道附近之巴士休息站，由甲○○駕車搭載乙○
      ○前往販賣毒品，後因渠等未聯絡上陳同育，經綽號「吉
      兄」之不詳男子與乙○○聯絡，告稱吳慶昌已經同意將上
      開海洛因販賣給「明哥」之不詳男子，乙○○再以電話向
      與吳慶昌確認後，甲○○與乙○○即於當日晚間約６、７
      時許，駕車前往彰化縣花壇鄉○○路旁之墓地，將上開毒
      品交付給綽號「明哥」之不詳成年男子，並於２、３日後
      ，甲○○再與乙○○至花壇火車站前，向「明哥」之男子
      收取２０萬元，乙○○則自其中先扣取２萬元作為酬勞，
      再將剩餘之１８萬元匯入吳慶昌指定之帳戶。
（二）甲○○復承前販賣海洛因以營利之概括犯意，以其所有之
      門號0000000000號行動電話作為聯絡工具，與
      欲購買毒品之陳志祥（綽號「狗熊」）接洽買賣毒品之數
      量、金額與交易地點後，於下述時、地販賣第一級毒品海
      洛因予陳志祥３次：
１、９３年５月上旬某日，甲○○在彰化縣花壇鄉橋頭村鳥松巷
    口，販賣１千元價格之海洛因予陳志祥。
２、９３年５月１６日某時許，甲○○在彰化縣花壇鄉橋頭村鳥
    松巷的百姓公廟附近，販賣１千元價格之海洛因予陳志祥。
３、９３年５月２１日某時許，陳志祥以電話向甲○○購買５百
    元海洛因，惟甲○○依約至彰化縣花壇鄉白沙村台泥混凝土
    場門口時未遇陳志祥而交易未遂。
    嗣因彰化縣警察局刑警隊向臺灣彰化地方法院檢察署聲請核
    准對於甲○○所使用之門號0000000000號行動電
    話實施通訊監察後，發現甲○○涉嫌重大，向法院聲請核發
    對於甲○○及陳志祥之搜索票，並於９３年７月８日至陳志
    祥位於彰化縣花壇鄉○○路○段４５６巷９號之住處搜索而
    查獲甲○○，並扣得甲○○所有供犯本案所用之門號000
    0000000號行動電話機具１具（含ＳＩＭ卡１張）。
二、案經彰化縣警察局移送臺灣彰化地方法院檢察署檢察官偵查
    起訴。
    理  由
一、訊據上訴人即被告（下稱被告）甲○○對於右揭一之（一）
    時地於乙○○自大陸返台後駕車搭載其前往彰化縣花壇鄉墓
    地與綽號明哥之人會面，並於２、３日後駕車搭載乙○○前
    往花壇火車站乙情及於右揭一之（二）時地販賣海洛因予陳
    志祥３次、其中１次未完成、前後得款２千元等事實坦承不
    諱，惟矢口否認與乙○○共同販賣海洛因予綽號明哥及向明
    哥收取二十萬元之犯行，辯稱：伊於９３年４月７日前往高
    速公路彰化交流道附近搭載乙○○至彰化縣花壇鄉○○路旁
    之墓地，到達後乙○○即下車並到另外一輛車上，伊不知乙
    ○○去做何事云云。被告甲○○之選任辯護人則為其辯護稱
    ：被告甲○○並無與乙○○共同販賣毒品給「明哥」，其當
    時並不知道乙○○有販賣毒品之情事，而且其並無收受酬勞
    ，故證人乙○○證述之詞應不足採，被告甲○○應無此部分
    之犯行，被告甲○○此部分之罪嫌尚有不足等語。
二、經查：
（一）證據能力方面：證人陳志祥及乙○○於警詢中之證述，屬
      被告以外之人於審判外向司法警察所為之言詞供述，且被
      告甲○○之選任辯護人認此部分不具有證據能力，故依刑
      事訴訟法第１５９條第１項之規定，此部分應不具有證據
      能力。至被告甲○○之選任辯護人雖認證人陳志祥、乙○
      ○於偵查中之證詞亦無證據能力，惟渠等於偵查中之證詞
      ，雖係被告甲○○以外之人於偵查中向檢察官所為之陳述
      ，然既均經於作證前具結，又無顯不可信之特別情況，縱
      未經被告甲○○為反對詰問（況偵查中基於偵查不公開原
      則，又非行審判程序，本無所謂交互詰問之問題），依刑
      事訴訟法第１５９條之１第２項之規定，仍得為證據，合
      先敘明。
（二）事實認定方面：
１、被告甲○○於９３年４月７日與共同被告乙○○及另案被告
    吳慶昌共同販賣第一級毒品海洛因予綽號「明哥」之不詳姓
    名成年男子之事實：
（１）被告甲○○於偵查中已坦承於９３年４月７日開車載乙○
      ○去賣毒品給「吉兄」的朋友「明哥」，並於２、３日後
      開車載乙○○前往花壇火車站收取販賣海洛因之款項等情
      不諱，且共同被告乙○○於偵查中以證人身分結證稱：「
      ．．．，第二次（即９３年４月７日入境該次）沒交給陳
        同育，因為找不到人，當天就賣給『吉兄』住在台中的
        朋友（按即『明哥』），他年約三、四十歲，我賣他二
        十萬元，我們是在番花路的墳墓賣給他的，當時我坐機
        場巴士回彰化，約下午三點多在彰化市的中山高速公路
        交流道下中華西路附近下車，叫甲○○從那裡載我去賣
        海洛因給『吉兄』的朋友，那時是四月七日約晚上六、
        七點賣給吉兄的朋友，．．．甲○○當時在車上等，（
        明哥）過二、三天在花壇的火車站交給我二十萬，當時
        是甲○○載我過去的，我匯了十八萬給北京。．．．第
        二次（四月）之所以賣給『吉兄』的朋友是因為甲○○
        跟他很熟，『北京』也認識他，我跟他不太熟，是他們
        打電話來說他們已跟『北京』說好這次的東西他們要，
        他們是先跟甲○○聯絡，甲○○再打電話給我，我才知
        道的，甲○○他知道賣毒品的事」等語在卷（參５２１
        ８號偵卷９３年１０月１９日訊問筆錄），而被告甲○
        ○對於證人乙○○上揭證述亦供陳：「我沒有拿二萬元
        給他，我有載他去賣毒品給吉兄的朋友，其他販賣的情
        形都跟乙○○講的一樣」等語（參同上偵卷同日筆錄）
        ；證人乙○○於原審審理時亦結證稱：「甲○○知道我
        有拿毒品給『吉兄』的朋友，並載我前往交付毒品及收
        取款項。」等情屬實，顯見被告甲○○不僅知悉被告乙
        ○○與吳慶昌欲販賣第一級毒品海洛因之情事，且進而
        為渠等介紹「吉兄」及「明哥」做為海洛因之交易對象
        ，並與被告乙○○一同前往交付毒品及收取販賣海洛因
        所得之款項，是其顯已參與實施此部分販賣海洛因之構
        成要件行為無訛。
（２）又被告甲○○於原審審理時先辯稱：是事後乙○○要伊向
      「吉兄」解釋毒品品質時，伊才知道乙○○於上開時、地
      交付海洛因給「吉兄」及其朋友云云，後又改稱：是檢察
      官說乙○○是去賣毒品時伊才知道乙○○販賣毒品之事云
      云。惟依據卷附被告甲○○所有之0000000000
      號行動電話部分通訊監察譯文為：９３年４月９日２２
      時２分許：「發話人Ａ（吉兄，通訊監察譯文誤載為啟兄
      ）：『洪幹』，我朋友來了，要約在哪？受話人Ｂ（甲○
      ○）：啊！昌倫在賭博，等他。Ａ：叫他回來啊！要處理
      。Ｂ：你看你們要在哪？Ａ：就沒地方啊！不然你們再打
      給我，我再想一下。Ｂ：好。」；同日２２時３分許：
      「發話人Ａ（甲○○）：你賭完了沒？受話人Ｂ（乙○○
      ）：還沒！Ａ：『臺中的阿兄』來了，不知道要幹嘛？Ｂ
      ：你先去跟他說嘛！Ａ：他表示要跟你談啊！Ｂ：你跟他
      說我們晚一點再打給他。Ａ：不要賭了！就已經沒錢了。
      Ｂ：好啦！Ｂ：隨便你！」；同日２２時４分許：「發
      話人Ａ（甲○○）：『吉兄』，你現在在哪？受話人Ｂ（
      吉兄）：在『勝中』這。Ａ：不然我去找你，他說要等一
      下，他現在跟他老闆在一起。Ｂ：叫他不要再賭了，不能
      等太久咧！Ａ：沒關係，我先跟『阿兄』談。Ｂ：好，我
      們在這等你。」；同日２２時２７分許：「發話人Ａ（
      甲○○）：我跟你說啦，『北仔』那東西說是『洗的』，
      『臺中的阿兄』表示要處理，現在帶少年的來！受話人Ｂ
      （乙○○）：嗯！Ａ：你不要手機關機啦！Ｂ：你來，你
      來。」；９３年４月１０日０時１７分許：「發話人Ａ
      （甲○○）：『吉兄』，你去哪了？受話人Ｂ（吉兄）：
      在我家睡覺了。Ａ：那『阿兄』那邊你在跟他說一下。Ｂ
      ：他說不行啦！Ａ：真的假的？Ｂ：糖摻很多啦！Ａ：那
      勒！Ｂ：對啦！他跟我說的。Ａ：那我再反映一下，然後
      跟你說。Ｂ：好。」；同日２１時３９分許：「發話人
      Ａ（吉兄）：『阿兄』說不太好喔！受話人Ｂ（甲○○）
      ：不過吃了很讚咧！Ａ：我不知道，他就這樣跟我說，問
      對方有沒有摻就知道了。Ｂ：他也不懂，就有人丟七、八
      兩在他那，他也不懂。Ａ：他那東西不好。Ｂ：這樣吃了
      才不會暈頭轉向。Ａ：我也不知道，你找個內行的試試看
      就知道了。Ｂ：什麼內行的？Ａ：像你弟弟『用跑的』（
      用針筒注射方式施打）就知道了。」；同日２２時３３
      分許：「發話人Ａ（吉兄）：你跟昌倫在一起嗎？受話人
      Ｂ（甲○○）：對啊，怎樣？Ａ：『東西』（毒品）『不
      會走』（藥效沒發作）是怎樣？Ｂ：我不知道啊！Ａ：幹
      你娘！人家嫌的一無是處！那剩下的這些要拿去哪？Ｂ：
      我怎知？Ａ：給我處理一下！什麼錢給了，才對我說你不
      知！Ｂ：你現在才對我說這個，我哪有辦法！Ａ：人家現
      在才來跟我說的！Ｂ：對不對。Ａ：這我又沒動過！Ｂ：
      對啦！都幾天了？Ａ：我也是照他那麼說下去做，結果卻
      都『不走不下』，人家現在拿回來讓我試，結果試了差點
      昏倒！你跟他說看看啦，不然要倒掉！」，則由上開譯文
      已堪認定被告乙○○與甲○○在上開時、地販賣海洛因予
      「明哥」後，因品質不佳，「吉兄」即多次打電話予被告
      甲○○，要求被告甲○○處理之情；則衡情若被告甲○○
      並無參與該次之販賣海洛因行為，「吉兄」焉有可能屢次
      要求被告甲○○處理此事？何況依「吉兄」之語氣觀之，
      多次直接質問被告甲○○要如何處理，亦足徵被告甲○○
      當係該次販賣海洛因之共同正犯無訛。至被告甲○○前開
      所辯，不僅前後矛盾，亦與證人乙○○前開證述內容及前
      揭通訊監察譯文之內容顯不相符，顯為事後卸責之詞，尚
      不足採信。
（３）至被告甲○○之選任辯護人雖為其辯護稱：被告甲○○供
      稱並未收取任何好處，故顯然其未與被告乙○○及吳慶昌
      有何共同販賣毒品海洛因營利之犯意聯絡云云。惟按我國
      查緝販賣毒品執法甚嚴，對於販賣海洛因者尤科以重度刑
      責，又販賣海洛因既係違法行為，當非可公然為之，亦無
      公定價格，且容易分裝並增減份量，而每次買賣之價量，
      可能隨時依雙方關係深淺、資力、需求量及對行情之認知
      、來源是否充裕、查緝是否嚴謹、購買者被查獲時供述購
      買對象之可能風險之評估等情形，而異其標準，非可一概
      而論；販賣之利得，除被告坦承犯行或價量俱臻明確外，
      委難察得實情，販賣之人從價差或量差中牟利之方式雖異
      ，其意圖營利之販賣行為則同一。是以因海洛因量微價高
      ，販賣者率有暴利可圖，茍非意圖販賣營利，一般人焉有
      可能甘冒重度刑責而販賣海洛因？故衡情被告甲○○苟非
      有販賣營利之意圖，焉有可能無端參與該次販賣海洛因之
      犯行？再參照卷附被告甲○○所有之000000000
      0號行動電話部分通訊監察譯文為：９３年４月１１日
      ７時４２分許：「發話人Ａ（甲○○）、受話人Ｂ（俊成
      ）：Ａ叫Ｂ問昌倫這次要分他多少？Ａ表示覺得昌倫好像
      在騙他。」；同日９時５０分許：「發話人Ａ（俊成）
      、受話人Ｂ（甲○○）：Ｂ問Ａ交代他問昌倫的事懂嗎？
      Ａ表示知道，Ｂ叫Ａ打0000000000給昌倫，Ｂ
      又向Ａ抱怨覺得昌倫好像在騙他，連拿『東西』都像乞丐
      在乞討一般。」亦足堪認定證人乙○○事前確曾答應給與
      被告甲○○一定之好處，被告甲○○始願意參與該次販賣
      海洛因之犯行，是以其選任辯護人前開所辯，亦不足採。
２、被告甲○○連續三次販賣第一級毒品海洛因予陳志祥，其中
    一之交易未完成之事實，業據被告甲○○供承不諱，且與證
    人陳志祥於原審中供證：「（是否於偵查中供稱於九十三年
    五月十六日時，有打電話給甲○○並向甲○○購買毒品海洛
    因一千元，並於鳥松巷交易？）是的，有這件事情。（於九
    十三年五月二十一日，是否曾打電話給甲○○並購買海洛因
    五百元，並於白沙村台泥混凝土場外交易完成？）有打電話
    給甲○○，但是那次沒有完成交易。（為何沒有交易完成？
    ）甲○○有來，但是因為我的車子太大台，有擋到別人的出
    入口，在甲○○來之前，我就先行離開。（為何知道甲○○
    有到場？）因為我第一次打電話給甲○○，甲○○說他有來
    ，要我在混凝土場外等一下，他要去問看看有沒有海洛因，
    後來因為我的車子擋到路，我就先走了。．．．（於偵查中
    供稱，於九十三年五月上旬，於鳥松巷另外向甲○○購買海
    洛因一千元，是否屬實？）有。（這次是如何聯絡？）也是
    先打電話給甲○○後再約地點。（九十三年五月十六日及五
    月上旬，所購買之海洛因及款項是如何交付？）我到了之後
    ，我就先拿錢甲○○，甲○○就會離開，他會再用電話對我
    說海洛因放在哪裡，我就過去拿，這二次的海洛因都是放在
    鳥松巷的路邊。（他放在路邊的海洛因都是如何包裝？）他
    都會看哪裡有比較明顯的位置，直接用夾鏈袋包裝。（他以
    電話對你說海洛因放置的位置，距離你將購買毒品的金錢交
    付的時間，間隔多久？）約幾分鐘到十幾分鐘。（既然以上
    開方式取得毒品，為何於九十三年五月二十一日那次沒有拿
    到毒品？）那次我沒有先將錢給他，他叫我先等一下，他要
    去問，另外二次我都是先給他錢之後，他就以電話告知我毒
    品的放置地點。」等語在卷（參原審卷第１３７－１３８頁
    背面），核與卷附被告甲○○所有之0000000000
    號行動電話於９３年５月１６日、同年月２１日之通訊監察
    譯文內容相符；是以被告甲○○曾先後三次販賣海洛因予證
    人陳志祥，販賣所得共２千元、其中一次係交易未成而未得
    款之情，已足認定。
３、綜上所述，被告甲○○辯稱並未與乙○○共同販賣海洛因予
    明哥云云，實屬事後卸責之詞，委無足採，其選任辯護人為
    其所辯，亦不足採信，本件事證明確，被告甲○○連續販賣
    第一級毒品海洛因之犯行，應堪認定。
三、按海洛因屬鴉片類毒品，施用者會產生興奮、自暴自棄、急
    於依賴藥物、情緒不穩定，瞳孔收縮、精神弛怠、性衝動減
    弱、產生幻覺、視力減退、便秘、呼吸抑制、嘔吐、言語發
    生障礙、注意力分散等症狀。濫用過量者會因昏睡、昏迷、
    體溫下降、血壓降低、呼吸抑制導致休克而死。施用者在極
    短的時間內，就會因為耐藥性的產生而使需求量急速增加，
    使心理上或生理上都會對海洛因產生強烈的渴求與依賴，一
    旦成癮，戒治困難，故海洛因業經行政院公告為毒品危害防
    制條例第２條第２項之第１級毒品；又按刑法所謂販賣行為
    ，並不以販入後復行賣出為必要，只要以營利為目的，而有
    販入或賣出二者其一之行為，即足構成（最高法院６９年台
    上字第１６５７號、６７年台上字第２５００號、２５年非
    字第１２３號判例參照）。本件被告甲○○就其右揭與乙○
    ○販賣海洛因所分得利潤及３次販售予陳志祥之海洛因販入
    成本價金雖未能明確供述，惟查毒品交易因查緝甚嚴，販賣
    毒品之風險甚高，苟非有利可圖，衡情被告甲○○當無一再
    甘冒風險而無償或原價交付海洛因予他人之理，其有營利意
    圖甚明。核被告甲○○所為，係犯毒品危害防制條例第４條
    第１項之販賣第１級毒品罪。被告甲○○為販賣而持有第１
    級毒品海洛因之低度行為，應為販賣之高度行為所吸收，不
    另論罪。被告甲○○就犯罪事實欄一之（一）部分販賣第一
    級毒品海洛因之犯行，與吳慶昌及共同被告乙○○有犯意之
    聯絡及行為之分擔，均為共同正犯。再被告甲○○右揭時地
    第３次販賣予陳志祥部分因被告甲○○抵達後未遇陳志祥而
    未得逞，為未遂犯，起訴書認此部分為既遂犯，容有誤會；
    又被告甲○○先後４次販賣第一級毒品之犯行，時間緊接，
    犯罪構成要件相同，顯係基於概括犯意反覆為之，應依連續
    犯之規定，以連續販賣第１級毒品一罪論，惟因其所犯連續
    販賣第１級毒品罪，其法定刑為死刑或無期徒刑，不得加重
    ，是被告雖有連續犯之情形，依法仍不得加重其刑。再被告
    甲○○於本案與共同被告乙○○販毒部分僅為１次，其中所
    居地位及分工情節均較乙○○輕微甚多（按乙○○前後自大
    陸私運毒品３次，每次販售２０萬元，該部分經原審判處有
    期徒刑拾貳年確定），其單獨販賣部分亦僅得款２千元，所
    犯情節殊難謂重，其一時失慮而罹此法定刑為死刑或無期徒
    刑之重典，衡情尚非全然無可憫恕之處，認量以最低刑度之
    無期徒刑，尤嫌過重，爰依刑法第５９條規定減輕其刑。
四、原審予以論罪科刑，固非無見，惟查被告甲○○販賣海洛因
    予陳志祥部分之第３次犯行係屬未遂，業如上述，原審認定
    為既遂，事實認定尚有不當；被告否認與乙○○共同販賣毒
    品之犯行徒執前揭情詞提起上訴，雖非可採，然原判決有既
    有上揭可議，仍屬無可維持，應由本院將原判決關於被告部
    分撤銷改判。爰審酌被告甲○○年輕力壯，不思自食其力，
    明知施用毒品有害身心健康，竟販賣戕害身心之海洛因獲利
    ，危害社會，害人害己，於本院審理時已坦承部分犯行及其
    販賣毒品之期間、次數等一切情狀，量處被告甲○○如主文
    第２項所示之刑。扣案之門號0000000000號行動
    電話１具（含ＳＩＭ卡１張）為被告甲○○供販賣第１級毒
    品所使用之物，依毒品危害防制條例第１９條第１項之規定
    宣告沒收。又被告甲○○共同連續販賣第１級毒品海洛因予
    「明哥」及陳志祥等人圖利，所得利益２０萬２千元，不論
    個人實際分得多少利益，均應依毒品危害防制條例第１９條
    第１項規定宣告沒收，如全部或一部不能沒收時，以其財產
    抵償之。
五、至公訴人雖另以：１、共同被告乙○○於９３年３月９日出
    境大陸，由吳慶昌交付重約８０至９０公克之海洛因，並指
    示乙○○返臺後將上開海洛因販賣予陳同育２０萬元，約定
    事成後給予乙○○２萬元之報酬，乙○○於同年月１３日將
    海洛因夾藏於腰際間，自大陸地區搭機返臺，同日夜間１１
    時許在彰化縣員林鎮臺７６號快速公路靠近莒光路之陸橋下
    ，將上開毒品販賣予陳同育（尚未收取價金），嗣於翌日不
    詳時間，再由吳慶昌委託被告甲○○將２萬元之酬勞轉交乙
    ○○。２、共同被告乙○○又於９３年５月３日出境前往大
    陸東莞，由吳慶昌交付淨重７５點９３公克之海洛因，並指
    定乙○○返臺後將上開海洛因販賣予陳同育，約定事成之後
    給予乙○○２萬元之報酬。乙○○於同年月１３日將上開海
    洛因放入３包夾鏈袋內，外包保險套後塞入肛門內，再搭乘
    中華航空公司ＣＩ６４２號班機返台，同日晚間１０時許，
    乙○○入境後，在中正國際機場為警查獲，經命乙○○上下
    原地跳躍，上開海洛因遂自其肛門掉落地面而當場查扣海洛
    因３包。因認被告甲○○就上揭１及２部分及事實欄一之（
    一）部分與吳慶昌、乙○○共同涉犯毒品危害防制條例第４
    條第１項之運輸、販賣第一級毒品罪及懲治走私條例第２條
    第１項之私運管制進口物品進口罪嫌。惟按犯罪事實應依證
    據認　定之，無證據不得認定犯罪事實，刑事訴訟法第１５
    ４條第２項定有明文；且認定不利於被告之事實，須依積極
    證據，苟積極證據不足為不利於被告事實之認定時，即應為
    有利於被告之認定，更不必有何有利之證據，亦有最高法院
    ３０年度上字第８１６號判例可資參照。訊據被告甲○○堅
    決否認此部分之犯行，辯稱：伊均不知悉乙○○運送毒品之
    事，９３年３月１３日伊係於大陸機場遇到乙○○而同機返
    台，抵台後二人即為分手，事後亦未交付２萬元，同年４月
    ７日伊係接到乙○○電話才去接載，不知乙○○自大陸帶毒
    品回來，又５月３日乙○○攜毒回國在機場被查獲之事與伊
    無關，伊全然不知情等語。經查：
（一）被告甲○○於偵查中固坦承有於９３年４月７日乙○○返
      國後，駕車搭載乙○○前往販賣海洛因及收取價金之情，
      惟其並未坦承有與乙○○共同走私運藏海洛因入境之犯行
      ，於原審及本院審理時亦堅決否認上情，故其並未有公訴
      人所指之自白犯罪情形，合先敘明。
（二）證人即共同被告乙○○固於偵查及原審審理時證述：被告
      甲○○於９３年３月１３日與其一同搭機返臺，事後並代
      吳慶昌轉交２萬元等情，公訴人因認被告甲○○涉有該次
      犯行；惟查渠等縱一同搭機返臺，然該批毒品已為證人乙
      ○○妥善掩飾，被告甲○○是否必然知情，已非無疑；又
      被告甲○○縱有代吳慶昌轉交證人乙○○２萬元，其是否
      必然知悉給付該筆款項之目的，更屬有疑；何況證人乙○
      ○於原審審理時亦證述：９３年３月１３日與被告甲○○
      一同搭機返臺係於機場恰巧碰到的，不知悉被告甲○○是
      否知道其夾帶毒品之事，而且被告甲○○在彰化市就下車
      了，並未與其一同至員林交付毒品予陳同育，另因為被告
      甲○○有轉交２萬元，所以其才推論該次交易之款項係由
      被告甲○○去收取等語，亦足見被告甲○○與證人乙○○
      該次一同搭機返臺，應屬偶然，而證人乙○○認該次交易
      毒品之款項係由被告甲○○收取，僅係其推測之詞，不足
      為證，故尚不得僅憑證人乙○○前開證詞，即遽以推論被
      告甲○○涉有該次犯行。
（三）又被告甲○○有參與犯罪事實欄一第（一）部分共同販賣
      第一級毒品海洛因之犯行，已如前述，惟其是否知悉該批
      毒品之來源，本非無疑，況證人乙○○於原審審理時亦證
      述：９３年４月７日那次被告甲○○知道其有拿毒品給「
      吉兄」的朋友，但其並未告知該批毒品係從大陸運回臺灣
      等語；且縱認被告甲○○知悉該批之毒品之來源，亦不足
      以憑其事後參與販賣海洛因之行為，即遽論其涉有該次前
      段之運輸及私運海洛因進口之犯行。
（四）末查，證人乙○○於９３年５月１３日運輸及私運海洛因
      返臺販賣之犯行，於入境後旋即遭警查獲，證人乙○○亦
      未證述該次犯行與被告甲○○有任何關連，故實查無任何
      證據足資證明被告甲○○涉有該次犯行。
（五）綜上，參照前揭法條及判例意旨，無證據即不得認定犯罪
      事實，又積極證據不足為不利於被告之認定時，即應為有
      利於被告之認定，故被告甲○○此部分之罪嫌尚有不足，
      本應為無罪之諭知，惟此部分與前揭起訴有罪部分具有裁
      判上一罪關係，爰不另為無罪之諭知，附此敘明。
據上論結，應依刑事訴訟法第３６９條第１項前段、第３６４條
、第２９９條第１項前段，毒品危害防制條例第４條第１項、第
１９條第１項，刑法第１１條前段、第２８條、第５６條、第５
９條，判決如主文。
本案經檢察官丙○○到庭執行職務。
中　　華　　民　　國　　94　　年　　6 　　月　　21　　日
               刑事第三庭　審判長法　官　江　錫　麟
                                 法　官　廖　柏　基
                                 法　官　林　欽　章
上列正本證明與原本無異。
如不服本判決應於收受送達後十日內向本院提出上訴書狀，其未
敘述上訴之理由者並得於提起上訴後十日內向本院補提理由書（
均須按他造當事人之人數附繕本）。
                                 書記官　巫　彥　佳
中　　華　　民　　國　　94　　年　　6 　　月　　22　　日
附錄本案論罪科刑法條：
毒品危害防制條例第四條第一項：
製造、運輸、販賣第一級毒品者，處死刑或無期徒刑；處無期徒
刑者，得併科新台幣一千萬元以下罰金。
　　　　　　　　　　　　　　　　　　　　　　　　　　　Ｆ
